臺灣士林地方法院刑事判決　　　　　　　　　　　　　九十一年度易字第三七四號
　　公　訴　人　臺灣士林地方法院檢察署檢察官
　　被　　　告　丁○○
右列被告因竊盜案件，經檢察官提起公訴（九十一年度偵字第三一七二號），本院判
決如左：
    主  文
丁○○竊盜，累犯，處有期徒刑伍月，如易科罰金以佰元折算壹日。
    事  實
一、丁○○前因賭博案件，經本院判處有期徒刑五月確定，並於民國八十六年六月二
    十五日易科罰金執行完畢，竟仍不知悔改，於九十年九月十七日某時，至台北市
    ○○○路三段二六號十二樓之三號洵城建設開發股份有限公司（下簡稱洵城公司
     )，見該公司桌上置有洵城公司（其負責人為戊○○）所簽發，票據號碼ＡＣ0
    000000號，票面金額新台幣（下同）五萬六千元，發票日九十年十月二十
    七日，付款人為台灣銀行圓山分行之支票一紙，竟意圖為自己不法之所有，趁該
    公司內無人注意之際，竊取該張支票，得手後，並於九十年九月二十七日交付不
    知情之乙○○抵付其積欠之工程款，乙○○再於九十年十月五日交付不知情之鄭
    國興以支付薪資，鄭國興旋交付其妻李燕華，嗣由李燕華於九十年十月十日持至
    址設台北縣新店市之中國信託商業銀行提示，惟因洵城公司之會計己○○發現該
    張支票遭竊後告知負責人戊○○，洵城公司旋於九十年十月二十三日辦理票據掛
    失止付手續，致上開支票退票，經循線追查，始查獲丁○○。
二、案經台北縣政府警察局永和分局報告台灣板橋地方法院檢察署檢察官呈請台灣高
    等法院檢察署檢察長令轉台灣士林地方法院檢察署檢察官偵查起訴。
    理  由
一、訊據被告丁○○，固不否認取得上開支票，並轉交予乙○○，惟矢口否認上開犯
    行，辯稱：九十年九月二十七日戊○○交二張金額各五萬六千元及五萬八千元之
    支票委託其調現，其遂向丙○○（即郭優美）、庚○○調現，但調不到錢，遂於
    同年十月初將面額五萬八千元支票還予戊○○，並向戊○○借系爭五萬六千元之
    票云云，惟查：
  (一)上開支票於己○○開立後，旋於九十年九月十七日在前述洵城公司上址遭竊等情
    ，業據證人即洵城公司之負責人戊○○及該公司會計己○○分別於警訊、偵查及
    本院調查中證述綦詳。
  (二)被告雖以上詞為辯，然：
    (1)訊之證人戊○○堅決否認有交付上開支票委託被告調現。
    (2)次查於洵城公司廠商請款時，會計己○○會先製作傳票交予戊○○審核，經戊○○核准後，己○○再依廠商所請之款項開立洵城公司為發票人之支票。洵城
      公司之下包商甲○○先後於九十年九月五日、同年月十日開立請款單，分別向
      洵城公司請款五萬六千元、五萬八千元，經己○○分別製作傳票且經戊○○審
      核後，己○○即於九十年九月十七日簽發由洵城公司任發票人，台灣銀行圓山
      分行為付款人，而發票日、票號及票額分別為九十年十月二十七日、九十年十
      月三十一日，ＡＣ0000000號、ＡＣ0000000號，五萬六千元及
      票額五萬八千元之支票二紙，惟己○○旋於同日發現金額五萬六千元該紙支票
      不見。後己○○告知甲○○開立予甲○○之另張五萬六千元之支票不見，此筆
      款項遂給付現金，而上開另紙票額五萬八千元之支票，則於九十年九月二十日
      交付予甲○○等情，業據證人己○○及甲○○分別於警訊、偵查及本院調查時
      證述在卷，並有請款單、付款簽收單、轉帳傳票等在卷可參。查洵城公司簽發
      上二紙支票之目的乃為支付甲○○款項，而洵城公司若果需開票向他人調現，
      其自可再簽發票據向他人調現，何需將要給付甲○○款項之支票向他人調現？
    (3)再被告就此二張票係何人交付一節，先辯稱：係己○○親手交給他，後又稱：
      為戊○○交付，另就面額五萬八千元支票何時返還戊○○，則先辯稱：調不到
      錢後，即於九十年十一月十三日返還票額五萬八千元之支票；後又稱：五萬八
      千元之支票在九十年十月初返還戊○○云云，被告就此二張票係何人交付及其
      何時返還面額五萬八千元之支票，前後所述不一，倘真有其事，何以被告會有
      不一之供述？又如被告所言屬實，則洵城公司如何能在被告未交還五萬八千元
      支票前之九十年九月二十日即將面額五萬八千元之票交付予甲○○，依上足悉
      被告辯稱：戊○○另有交付其面額五萬八千元之支票云云，顯與事實不符。
    (4)又被告雖辯稱：其有持該二張支票向丙○○（即郭優美）、庚○○調現，且予
      乙○○工程款時，有拿上二張支票供乙○○挑選，當時丙○○亦在場云云，惟
      被告未能提供庚○○之姓名、聯絡方式，以供本院傳訊到院查證。而訊之證人
      郭優美（即丙○○）則證稱：未曾注意過被告有無拿過洵城公司為發票人之支
      票向其借錢，也沒印象被告曾在其面前拿二張票予他人挑選等語，依證人丙○○所言，尚難證明被告有持前述二張支票向丙○○借款。又證人乙○○於本院
      調查時雖證稱：被告欠其八萬多元之工程款，於給付工程款時，被告拿二張發
      票人均同一，面額各五萬八千元及五萬六千元之支票讓其挑選，其即挑選發票
      日較近之支票，亦即上開面額五萬六千元之票，當時另有名四、五十歲之婦女
      在場云云，然查如前述面額五萬八千元之票洵城公司業於九十年九月二十日交
      予甲○○，而乙○○取得面額五萬六千元之票乃在九十年九月二十七日（見其
      警訊所述），是於被告交付面額五萬六千元支票予乙○○時，根本不可能有右
      揭面額五萬八千元之支票。再被告既欠乙○○達八萬元，而此二張票到期日各
      為九十年十月二十七日（面額五萬六千元）及九十年十月三十一日（面額五萬
      八千元），二者僅相差四日，衡情乙○○應會挑選面額較高，而僅晚四日到期
      之票方符常情，焉有棄票額較高而挑票額較低之支票之理。又被告既供稱向戊○○借面額五萬六千元之票，非五萬八千元之支票，則被告如何會拿二張支票
      令乙○○任選其一？綜上，顯見證人乙○○所述，與事實不符，顯為維護被告
      之語，難以採信。
    (5)另證人即書立卷附內容記載被告請求戊○○原諒，不要再追究其民刑事責任，
      及返還系爭支票正本之切結書及和解書之代書蔡天亮於本院結證稱：卷附切結
      書、和解書之內容均係被告告訴我的，我按被告之意思繕寫，並未與戊○○討
      論內容，寫上開書面乃因被告希望戊○○和解，不要對他提任何告訴，並把票
      退還戊○○等語，堪認被告辯稱：該書面內容均戊○○所擬云云，與事實不符
      。查倘該支票確為被告向戊○○所借，被告何需要求戊○○不要對其提出任何
      告訴，而主動要書立書面與戊○○和解之理？由此益堪認上開支票為被告竊取
      無訛。
  (三)此外復有證人乙○○、鄭國興及李燕華於警訊之證詞，系爭支票、退票理由單、
    掛失止付票據提示人資料查報表、票據掛失止付通知書等影本在卷可證。
  (四)被告以洵城公司會計己○○於該公司之支票存根簿及公司帳冊均有註明交付該二
    張支票予其云云，而聲請調取洵城公司之支票存根簿及公司帳冊。然查洵城公司
    支票存根簿已遺失等情，業據證人戊○○具狀陳報，而證人己○○於作證時，亦
    證稱支票遭竊，不知戊○○有無交付系爭支票予被告，而證人甲○○亦稱：九十
    年十月左右，聽己○○說要給我的票不見了，故該張票部分，即領五萬六千元現
    金等語，查己○○與被告並無怨隙，自無誣陷被告之理，而若己○○開立該二票
    時，有在支票存根簿及公司帳冊上註明交付予被告，則其當不會為上開證詞，更
    不會告知甲○○開給甲○○面額五萬六千元之支票遺失一語，是本院認支票存根
    簿及公司帳冊，並無調取之必要，附此敘明。
  (五)綜上所述，被告所辯顯均為卸責之詞，均不足採信，被告犯行堪以認定。本件事
    證明確，應依法論科。
二、核被告所為，係犯刑法第三百二十條第一項之竊盜罪。被告曾有如犯罪事實欄所
    述之犯罪科刑執行情形，有台灣高等法院檢察署刑案記錄簡覆表一份在卷可參。
    其受有期徒刑之執行完畢後，五年內再犯本件有期徒刑以上之罪，為累犯，應依
    刑法第四十七條規定加重其刑。爰審酌被告年輕力壯，不思正途營生，竟期不勞
    而獲，及其犯罪之目的、手段、所得之利益暨犯罪否認犯行，態度不佳等一切情
    狀，量處如主文所示之刑，並諭知易科罰金之折算標準。
三、據上論斷，應依刑事訴訟法第二百九十九條第一項前段，刑法第三百二十條第一
    項、第四十一條第一項前段、第四十七條，罰金罰鍰提高標準條例第一條前段、
    第二條，判決如主文。
本案經檢察官林聰良到庭執行職務。
中      華      民      國     九十一     年     十二    月   十二     日
                                      臺灣士林地方法院刑事第一庭
                                          法  官  江  翠  萍
右正本證明與原本無異。
如不服本判決，應於判決送達後十日內，向本院提出上訴狀。
                                          書記官  范  淑  芬
中      華      民      國     九十一     年     十二    月    十六     日
附錄本案論罪科刑法條全文
刑法第三百二十條第一項：
  意圖為自己或第三人不法之所有，而竊取他人之動產者，為竊盜罪，處五年以下有
  期徒刑、拘役或五百元以下罰金。
